it: Caratteristiche di un organizzatore per cassetti: Divisori regolabili; Antibatterico; Finitura in bambù; Slot per posate; Espandibile; Base antiscivolo; Scomparti rimovibili; Impilabile; Portautensili; Altro
da: Skuffeopdelers funktioner: Justerbare opdelere; Anti-bakteriel; Bambusfinish; Bestikpladser; Kan udvides; Skridsikker bund; Rum, der kan fjernes; Stabelbar; Bestikholdere; Andet
en: Drawer organizer features: Adjustable dividers; Anti-bacterial; Bamboo finish; Cutlery slots; Expandable; Non-slip base; Removable compartments; Stackable; Utensil holders; Other
pl: Charakterystyka organizera do szuflady: Regulowane przegrody; Antybakteryjne; Wykończenie bambusowe; Przegrody na sztućce; Do rozbudowy; Antypoślizgowa podstawa; Wyjmowane przegródki; Sztaplowane; Uchwyty na przybory; Pozostałe
el: Χαρακτηριστικά οργανωτή συρταριού: Ρυθμιζόμενα διαχωριστικά; Αντιβακτηριδιακό; Φινίρισμα μπαμπού; Υποδοχές για μαχαιροπίρουνα; Επεκτάσιμο; Αντιολισθητική βάση; Αφαιρούμενες θήκες; Στοιβαζόμενο; Θήκες για μαχαιροπίρουνα; Άλλο
fi: Laatikkojärjestelijän ominaisuudet: Säädettävät jakajat; Antibakteerinen; Bambupinta; Ruokailuvälinelovet; Laajennettavissa; Liukuesteinen pohja; Irrotettavat osastot; Pinottava; Ruokailuvälinepidikkeet; Muu
sv: Specifikationer för lådorganisatör: Justerbara avdelare; Antibakteriell; Bambufinish; Bestickfack; Expanderbar; Antiglidbas; Avtagbara fack; Stapelbar; Bestickhållare; Övrigt
hu: Fiókrendező jellemzői: Állítható elválasztók; Antibakteriális; Bambusz bevonat; Evőeszköz-tárolók; Bővíthető; Csúszásmentes alap; Kivehető rekeszek; Egymásra rakható; Evőeszköztartók; Egyéb
nl: Kenmerken lade-organizer: Verstelbare verdelers; Antibacterieel; Bamboe afwerking; Bestekvakken; Uitbreidbaar; Antislipbasis; Uitneembare vakken; Stapelbaar; Bestekhouders; Overig
sl-SI: Lastnosti organizatorja predalov: Nastavljive pregrade; Protibakterijsko; Bambusov zaključek; Reže za jedilni pribor; Razširljiv; Nedrseča podlaga; Odstranljivi predelki; Zložljiva ena na drugo; Držala za pribor; Druga
ro-RO: Caracteristici ale organizatorului de sertare: Separatoare reglabile; Antibacterian; Finisaj din bambus; Compartimente pentru tacâmuri; Extensibil; Bază antiderapantă; Compartimente detașabile; Superpozabil; Suporturi pentru ustensile; Altele
tr: Çekmece düzenleyici özellikleri: Ayarlanabilir bölücüler; Antibakteriyel; Bambu kaplama; Çatal bıçak yuvaları; Genişletilebilir; Kaymaz taban; Çıkarılabilir bölmeler; İstiflenebilir; Mutfak eşyası tutucuları; Diğer
th: คุณลักษณะของถาดเก็บของในลิ้นชัก: ตัวแบ่งช่องแบบปรับได้; ยับยั้งแบคทีเรีย; พื้นผิวลายไม้ไผ่; ช่องสำหรับใส่ช้อนส้อม; ขยายได้; ฐานกันลื่น; ช่องเก็บของแบบถอดได้; วางซ้อนกันได้; ที่วางช้อนส้อม; อื่นๆ
bg-BG: Характеристики на органайзера за чекмеджета: Регулируеми разделители; Антибактериално; Бамбуково покритие; Отвори за прибори за хранене; Разгъваемо; Неплъзгаща се основа; Свалящи се отделения; Може да се слага едно върху друго; Държачи за прибори; Друго
nb: Skuffeorganisator-funksjoner: Regulerbare skillevegger; Antibakteriell; Bambusfinish; Bestikkspor; Utvidbar; Antisklibase; Avtakbare rom; Kan stables; Bestikkholdere; Annet
vi: Đặc điểm của khay sắp xếp ngăn kéo: Điều chỉnh được vách chia; Chống vi khuẩn; Hoàn thiện bằng tre; Khe cắm dao kéo; Có thể mở rộng; Đế chống trượt; Các ngăn có thể tháo rời; Có thể xếp chồng; Giá đựng dụng cụ bếp; Khác
es: Características del organizador de cajones: Divisores regulables; Antibacteriano; Acabado de bambú; Ranuras para cubiertos; Ampliable; Base antideslizante; Compartimento extraíbles; Apilable; Soporte para cubiertos; Otros
ja: 引き出しオーガナイザーの機能: 調節可能な仕切り; 抗菌; 竹仕上げ; カトラリースロット; 拡張可能; 滑り止めベース; 取り外し可能コンパートメント; 積み重ね可能; カトラリーホルダー; その他
zh-CN: 抽屉收纳用品的特点: 可调隔板; 抗菌; 竹制表面; 餐具槽; 可伸缩; 防滑底座; 可拆卸隔层; 可叠放; 餐具架; 其他
ko: 서랍 정리함 특징: 조절식 칸막이; 항균; 대나무 마감; 커틀러리 슬롯; 확장 가능; 미끄럼 방지 베이스; 탈착식 칸막이; 적층형; 조리 도구 거치대; 기타
fr: Caractéristiques de l’organisateur de tiroir: Séparateurs réglables; Antibactérien; Finition bambou; Emplacements pour couverts; Extensible; Base antidérapante; Compartiments amovibles; Empilable; Porte-ustensiles; Autre
ru: Характеристики органайзера для ящика: Регулируемые разделители; Антибактериальное покрытие; Бамбуковая отделка; Слоты для столовых приборов; Раздвижная конструкция; Нескользящее основание; Съемные отсеки; Компактное хранение стопкой; Подставки для столовых приборов; Другое
de: Eigenschaften des Schubladen-Organizers: Verstellbare Trennwände; Antibakteriell; Bambus-Finish; Besteckfächer; Erweiterbar; Rutschfeste Unterseite; Herausnehmbare Fächer; Stapelbar; Besteckhalter; Sonstiges
lt-LT: Stalčiaus organizatoriaus savybės: Reguliuojami skirtukai; Antibakterinis; Bambuko apdaila; Stalo įrankių angos; Išplečiamas; Neslystantis pagrindas; Išimami skyriai; Komplektuojamas; Įrankių laikikliai; Kita
sk-SK: Vlastnosti organizéra zásuvky: Nastaviteľné rozdeľovače; Anti-bakteriálne; Bambusová povrchová úprava; Priehradky na príbory; Rozšíriteľné; Protišmyková základňa; Odnímateľné priehradky; Stohovateľný; Držiaky na riad; Iné
pt-PT: Características do organizador de gavetas: Divisórias ajustáveis; Antibacteriano; Acabamento em bambu; Compartimentos para talheres; Expansível; Base antiderrapante; Compartimentos removíveis; Empilhável; Porta-utensílios; Outro
pt-BR: Características do organizador de gavetas: Divisórias ajustáveis; Antibacteriano; Acabamento em bambu; Compartimentos para talheres; Expansível; Base antiderrapante; Compartimento removíveis; Empilhável; Porta-utensílios; Outro
zh-TW: 抽屜收納功能: 隔板可調; 抗菌; 竹製表面; 餐具槽; 可擴展; 防滑底座; 可拆隔層; 可堆疊; 用品架; 其他
hr-HR: Značajke organizatora za ladice: Podesivi razdjelnici; Antibakterijski; Završna obrada od bambusa; Utori za pribor za jelo; Proširivi; Neklizajuća baza; Uklonjivi pretinci; Može se slagati; Držači za pribor za jelo; Ostalo
cs: Vlastnosti zásuvkového organizéru: Nastavitelné přepážky; Antibakteriální; Bambusová povrchová úprava; Přihrádky na příbory; Rozšiřitelné; Protiskluzová základna; Vyjímatelné přihrádky; Stohovatelné; Držáky na příbory; Jiné